# 票据贴现

提问人：沉默羔羊 时间：2014-04-05 11:20:34
现在企业可不可以自己开具银行承兑汇票拿去银行贴现？有没有什么法律风险？

回答人：chenyiwei
《票据法》和《支付结算办法》等仍然禁止这种行为，定性为套取银行信用。而且从贷款通则对贷款的监管角度而言，银行相当于在违规发放信用贷款。

提问人：沉默羔羊 时间：2014-04-06 08:42:05
如果公司要上市的话，存在这种行为会不会造成障碍？因为公司平时需要资金周转较多，有哪种更好的方法去筹资呢？

回答人：chenyiwei
通常认为这种情况应当在申报前至少一个会计年度内停止，作为不规范的运作予以纠正。可考虑使用其他法律认可的正规融资方式，包括私募融资。

提问人：会计人员 ABC 时间：2014-04-06 15:51:44
陈老师，假设A企业如果通过开具应付票据给供应商进行票据融资，供应商收到银行承兑汇票后贴现后将款（扣除贴现的银行利息和手续费）转回企业，A企业收到款后，是按收到款的金额计入短期借款吗？还是按应付票据的全额计提短期借款，差额计提财务费用科目呢？ 另外对于这种短期借款，我们在附注中分类为哪一种借款方式呢？是信用借款？还是担保借款呢？
另外一家B企业取得银行贷款，银行要求必须按赎买合同支付到供应商，企业为了便于将贷款摆脱银行的监管，与供应商配合，先作一份采购合同，将款打入某一供应商，然后供应商马上再将款转回B公司。对这种情况，B公司在编制现金流量表时，能否将汇出和转回的金额都不反映在现金流量表的项目呢？即采用净额法反映呢？

回答人：chenyiwei
2 、一般不建议净额法反映。

回答人：chenyiwei
1 、如果明知是不具有真实交易背景的票据融资，则建议列作短期借款——信用借款。